【裁判字號】    89,訴,648
【裁判日期】    890728
【裁判案由】    偽造文書
【裁判全文】
臺灣桃園地方法院刑事判決                          八十九年度訴字第六四八號
    公訴人  臺灣桃園地方法院檢察署檢察官
    被  告  乙○○
右列被告因偽造文書案件，經檢察官提起公訴（八十八年度偵字第一七八五二號），
本院判決如左：
        主  文
乙○○行使偽造私文書，足以生損害於他人，處有期徒刑肆月，緩刑參年，甲○○○
股份有限公司八十七年七月四日第一七七七、一七七九號市內電話業務申請書各壹紙
上所偽造「丙○○」印文各壹枚沒收。
        事  實
一、乙○○明知其未經取得丙○○之同意，竟基於行使偽造私文書之犯意及意圖為自
    己不法利益之概括犯意，於民國（下同）八十七年七月四日，先委請不知清之第
    三人刻製「丙○○」名義之印章乙枚後，再持上開偽造印章及丙○○之身分證各
    乙枚，於同日前往甲○○○股份有限公司台灣北區電信分公司中壢營運處（下稱
    甲○○○中壢營運處），偽稱其係丙○○之代理人，向甲○○○中壢營運處申請
    （０３）0000000及00000000支市內電話之新裝機，並持上開偽
    造印章乙枚，在甲○○○股份有限公司八十七年七月四日第一七七七、一七七九
    號市內電話業務申請書各乙紙「新用戶簽章」欄內，偽造「丙○○」名義之印文
    各乙枚，而偽造上開甲○○○股份有限公司市內電話業務申請書私文書各乙紙，
    再持以交付甲○○○中壢營運處承辦人員，以為行使，使甲○○○中壢營運處承
    辦人員因之陷於錯誤，而取得上開二支電話號碼之裝機使用，並先後將上開二支
    電話號碼自八十七年七月至八十八年三月止之通話費用，均計為丙○○名下負擔
    ，而藉之獲取財產上之不法利益，均足以生損害於丙○○本人及中華電話股份有
    限公司。嗣至八十八年五月間，因甲○○○股份有限公司聲請本院向丙○○發給
    上開二支電話號碼自八十八年一月一日起至同年三月二十九日欠費計新台幣（下
    同）一萬九千三百六十八元之支付命令後，丙○○始行查知上情。
二、案經甲○○○中壢營運處訴由桃園縣警察局中壢分局報請臺灣桃園地方法院檢察
    署檢察官偵查起訴。
        理  由
一、訊據被告乙○○固坦承於右揭時地以被害人丙○○代理人之名義，前往甲○○○
    中壢營運處申請取得上開二支電話號碼之裝機使用，並積欠上開二支電話號碼費
    用未繳等情，惟矢口否認右揭犯行，辯稱：伊係因與丙○○之弟丁○○共同經營
    事業所需，才由丁○○交付其兄丙○○之身分證予伊，並要伊前往刻製丙○○之
    印章，再由伊前往申請上開二支電話號碼之裝機使用，伊並無偽造私文書並持以
    行使之犯意云云。經查：被告右揭犯行業據證人丙○○於警訊中證稱「（乙○○
    為何要偽造印章申請電話？）我不知道（見偵查卷第十四頁）」、「乙○○沒有
    支付電話費，至現在還積欠新台幣一萬九千三百六十八元之電話費，.... （見
    偵查卷第十四頁）」等語明確，核與證人丁○○於警訊中證稱「（當時申請該兩
    支電話，是否為你提議拿你哥哥丙○○之身分證去申請？）不是我提議的（見偵
    查卷第二頁）」、「（你有無拿你哥哥丙○○之身分證給乙○○申請該兩支電話
    ？）我沒有（見偵查卷第二頁）」、「當時我與乙○○合夥開傳播公司時，我不
    曉得乙○○是用我哥哥丙○○的名字去申請電話，直到收到法院寄來之支付命令
    電話帳單，才知道是用我哥哥丙○○的名字去申請（見偵查卷第三頁）」等語相
    符，復有扣案之上開二支電話號碼之申請書影本、支付命令影本各乙紙，在卷可
    稽，足堪認定。雖被告迭次於本院審理時辯稱被害人丙○○上開身分證係丁○○
    親自交付予他，並要他去刻製丙○○名義之印章乙枚云云，惟被告此部分所辯，
    不僅核與證人丙○○、丁○○二人證述情節不符，有如上述，且被告於本院多次
    審理時亦均未能提出其他任何事證為憑，而僅空言否認上開犯行，顯係被告事後
    卸責之詞，自不足為有利被告認定之依據，至為顯然。被告犯行已臻明確，應予
    依法論科。
二、核被告所為，係犯刑法第二百十六條、第二百十條之行使偽造私文書罪（起訴書
    贅引刑法第二百十七條，並認應予上開行使偽造私文書罪間，論以牽連犯之裁判
    上一罪關係，容有誤會）及第三百三十九條第二項、第一項之詐欺得利罪。公訴
    人雖漏未論訴及被告所犯上開刑法第三百三十九條第一項、第二項之詐欺得利罪
    名，惟因被告此部分犯行，與公訴人原起訴行使偽造私文書犯行間，有牽連犯之
    裁判上一罪關係，依刑事訴訟法第二百六十七條規定，應併為公訴人原起訴效力
    所及，本院自得併予審理，合先敘明。得被告偽造上開「丙○○」名義印章之行
    為，為其持以偽造「丙○○」名義印文之低度行為；被告偽造「丙○○」名義印
    文之行為，為其偽造「丙○○」名義之上開中華電話股份有限公司市內電話業務
    申請書私文書之部分行為；被告偽造「丙○○」名義之上開甲○○○股份有限公
    司市內電話業務申請書私文書之低度行為，復為其持以行使上開中華電話股份有
    限公司市內電話業務申請書私文書之高度行為所吸收，均不另論擬。被告先後多
    次使甲○○○中壢營運處承辦人員因之陷於錯誤，而將被告申請取得上開二支電
    話自八十七年七月間至八十八年三月間止之通話費用，均計為被害人丙○○名義
    負擔之行為，其時間緊接，所犯構成要件相同，顯係基於概括犯意所為，為連續
    犯，應依刑法第五十六條規定論以一罪。被告所犯上開二罪間，有方法、結果之
    牽連關係，為牽連犯，應依刑法第五十五條規定，從一重之行使偽造私文書罪處
    斷。爰審酌被告雖與被害人丙○○之弟丁○○共同經營事業，惟既未經被害人丙○○之同意，自仍不得逕以被害人丙○○之名義申請上開二支電話號碼之裝機使
    用，而被告竟於偽造被害人丙○○名義之上開印章乙枚後，復偽造被害人丙○○
    名義之印文及上開甲○○○股份有限公司市內電話業務申請書私文書，並持向中
    華電話中壢營運處申請上開二支電話號碼之裝機使用，而使之陷於錯誤，而取得
    使用，復迄今尚未繳清所欠電話費用，均足以生損害於被害人丙○○及甲○○○
    股份有限公司之權利及其犯罪後之態度等一切情狀，量處如主文所示之刑。惟被
    告前未曾受有期徒刑以上刑之宣告，此有刑案被告全國前案紀錄表乙份可佐，其
    因一時疏慮，致犯本罪，經此教訓，當知所惕勵，而無再犯之虞，爰本院認對被
    告所宣示之刑，以暫不執行為適當，並諭知緩刑三年，以啟自新。至於上開甲○○○股份有限公司八十七年七月四日第一七七七、一七七九號市內電話業務申請
    書上「新用戶簽章」欄內所偽造「丙○○」名義之印文各乙枚，為被告所偽造者
    ，業據本院認定如上，應依刑法第二百十九條規定，均宣告沒收之。
據上論斷，應依刑事訴訟法第二百九十九條第一項前段，刑法第五十六條、第二百十
條、第二百十六條、第二百十九條、第三百三十九條第一項、第二項、第五十五條、
第七十四條第一款，判決如主文。
本案經檢察官何祖舜到庭執行職務。
中      華      民      國      八十九    年     七     月   二十八   日
                          臺灣桃園地方法院刑事第四庭
                              法  官  林 晏 鵬
右正本證明與原本無異。
如不服本判決，應於判決送達後十日內向本院提出上訴狀( 應附繕本 )，上訴於
臺灣高等法院。
                               書記官  張 雅 慧
中        華        民        國   八十九   年   七   月    三十一    日
附論罪科刑依據之法條：刑法第二百十條、第二百十六條、第三百三十九條
刑法第二百十條
偽造、變造私文書，足以生損害於公眾或他人者，處五年以下有期徒刑。
刑法第二百十六條
行使第二百十條至第二百十五條之文書者，依偽造、變造文書或登載不實事項或使登
載不實事項之規定處斷。
刑法第三百三十九條：
意圖為自己或第三人不法之所有，以詐術使人將本人或第三人之物交付者，處五年以
下有期徒刑、拘役或科或併科一千元（已提高十倍為一萬元）以下罰金。
以前項方法得財產上不法之利益或使第三人得之者，亦同。
前二項之未遂犯罰之。


司法院資訊處製作；財團法人民間司法改革基金會備份。
